【裁判字號】    99,上訴,848
【裁判日期】    990708
【裁判案由】    偽造文書等
【裁判全文】
臺灣高等法院臺中分院刑事判決         99年度上訴字第848號
上  訴  人
即  被  告  乙○○
上列上訴人因偽造文書等案件，不服臺灣彰化地方法院99年度訴
字第234號中華民國99年3月9日第一審判決(起訴案號：臺灣彰化
地方法院檢察署99年度偵緝字第25號)，提起上訴，本院判決如
下：
    主  文
原判決撤銷。
乙○○犯連續行使偽造私文書罪，處有期徒刑參月，如易科罰金
，以銀元佰元即新台幣玖佰元折算壹日。未扣案如附表編號1
至3所示「偽造之署名」欄所示之簽名均沒收。
    犯罪事實
一、乙○○於民國(下同)87年間，曾因違反職役職責軍法案件，
    經國防部中部地方軍事法院判處有期徒刑1年10月確定，於
    89年6月21日假釋付保護管束期滿執行完畢(不構成累犯)。
    其於93年11月16日某時，在彰化縣鹿港鎮某處拾獲甲○○所
    有之皮包1個(該皮包係甲○○於93年11月中旬某時遭竊)，
    內有甲○○所有之遠東國際商業銀行信用卡1張(卡號為
    0000000000000000號〈原判決誤為0000000000000000號〉)
    、彰化商業銀行信用卡1張(卡號為0000000000000000號)、
    誠泰商業銀行信用卡1張(卡號為0000000000000000號，現已
    更名為臺灣新光商業銀行)及新竹國際商業銀行信用卡1張(
    卡號為0000000000000000號，現已改為渣打國際商業銀行)
    等4張，乙○○明知此為離本人所持有之物，竟意圖為自己
    不法之所有，將上揭信用卡予以侵占入己(乙○○所涉侵占
    犯行，業因追訴權時效完成而不另為免訴之諭知，詳後述)
    。乙○○復基於意圖為自己不法所有及偽造文書之概括犯意
    ，於附表編號1至3所示之時間、消費地點特約商店，連續向
    如附表編號1至3所示之各該特約商店不知情之店員，佯為甲
    ○○刷卡購物(各次消費刷卡金額、購買之商品、發卡銀行
    ，詳如附表「盜刷金額」、「詐欺取得財物」、「發卡銀行
    」欄所示)。並連續冒用甲○○之名義，於附表編號1至3所
    示之簽帳單上偽造如附表「偽造之署名」欄所示之署名，表
    示確認該等簽帳單記載之交易標的及金額，並向各該發卡銀
    行請求撥付消費款項予特約商店之意思，而連續偽造各該簽
    帳單私文書，且持以行使，交付各該商店店員，使各該店員
    陷於錯誤，誤信其為真正之持卡人，而同意其刷卡消費，交
    付各該商品予乙○○，足以生損害於甲○○及各該特約商店
    、銀行。至於如附表編號4部分，因商家堅持等銀行電話回
    復確認，等待時間過久，乙○○見情況不對而轉身離開，致
    詐欺取財未遂(因授權程序未通過，並無簽帳單供其簽名)。
    嗣甲○○接獲銀行通知信用卡遭盜刷乃報警處理，經警循線
    查獲，始悉上情，乙○○於偵查中均不到庭，經臺灣彰化地
    方法院檢察署94年10月18日發佈通緝，99年1月4日緝獲。
二、案經甲○○訴由彰化縣警察局彰化分局報告臺灣彰化地方法
    院檢察署檢察官偵查起訴。
    理    由
一、按刑事訴訟法第159條之5第2項所定：「當事人、代理人或
    辯護人於法院調查證據時，知有第159條第1項不得為證據之
    情形，而未於言詞辯論終結前聲明異議者，視為有前項之同
    意。」乃係基於證據資料愈豐富，愈有助於真實發現之理念
    ，酌採當事人進行主義之證據處分權原則，並強化言詞辯論
    主義，透過當事人等到庭所為之法庭活動，在使訴訟程序順
    暢進行之要求下，承認傳聞證據於一定條件內，得具證據適
    格。此種「擬制同意」，因與同條第1項之明示同意有別，
    實務上常見當事人等係以「無異議」或「沒有意見」表示之
    ，斯時倘該證據資料之性質，已經辯護人閱卷而知悉，或自
    起訴書、原審判決書之記載而了解，或偵、審中經檢察官、
    審判長、受命法官、受託法官告知，或被告逕為認罪答辯或
    有類似之作為、情況，即可認該相關人員於調查證據之時，
    知情而合於擬制同意之要件(最高法院96年度臺上字第4174
    號判決意旨參見)。經查，本件卷內所引用之供述證據【含
    言詞及書面陳述】，其性質屬於被告以外之人於審判外的陳
    述，而為傳聞證據，且查無符合刑事訴訟法第159條之1至之
    4等前4條之情形者，原雖無證據能力，然此部分供述證據【
    含言詞及書面陳述】內容，業經本院審理時予以提示並告以
    要旨，且經檢察官及上訴人即被告(下稱被告)乙○○表示意
    見。當事人已知上述供述證據乃屬傳聞證據，且被告於本院
    審判期日中均未對此部分之證據表示意見，且迄至言詞辯論
    終結前亦未聲明異議，本院審酌上開證據資料製作時之情況
    ，或因距離案發時間較近；或因較無人情施壓或干擾，且亦
    無違法、不當取供之情形存在及證明力明顯過低之瑕疵，亦
    認為以之作為證據應屬適當，揆諸前開規定，爰依刑事訴訟
    法第159條之5規定，認為以之作為本案之證據亦屬適當，自
    均有證據能力。
二、被告乙○○於警詢、偵查、原審、本院準備程序及審理中，
    對上述事實均供承不諱，核與證人即告訴人甲○○於警詢及
    偵查中證述被害之情節相符(見94年度核退字第47號卷第9至
    15頁、94年度核退偵字第31號卷第30頁)，並有被告詐欺取
    得之BENQ手機(序號000000000000000號)之照片、93年11月
    17日19時30分之彰化縣警察局彰化分局中華路派出所受理各
    類案件紀錄(通報)表、誠泰銀行信用卡客戶卡片遭盜刷資料
    、新竹國際商銀信用卡部風險管制科傳真單、財金公司發卡
    授權記錄查詢結果、遠東國際商業銀行信用卡偽冒案件冒刷
    紀錄報案聯、舊式手動刷卡機一式三聯之簽帳單、新式連線
    刷卡機之熱感紙簽帳單、93年11月17日被告使用信用卡在瑞
    成銀樓盜刷過程之監視錄影器翻拍畫面、店員代寫之手機保
    固回函卡等(見94年度核退字第47號卷第24至26、28、30至
    39頁)，及誠泰商業銀行94年4月8日誠泰銀信卡字第0717號
    函(見94年度核退字第47號卷第89至91頁)、遠東國際商業銀
    行信用卡部94年4月14日(94)遠銀總卡字第115號函(見94年
    度核退字第47號卷第92至94頁)、渣打國際商業銀行股份有
    限公司99年1月28日渣打商銀CB Risk字第09900031 號函(見
    99年度偵緝字第25號卷第36頁)等在卷可資佐證，可見被告
    之自白與事實相符，其犯行堪以認定，應依法論科。
三、新舊法比較之說明：
    查被告乙○○行為後，我國刑法於94年2月2日修正公布，95
    年7月1日施行(下稱新法；修正前刑法下稱舊法)後，依最高
    法院95年度第8次刑事庭會議決議之決議內容，有關新舊法
    適用原則摘要如下：
  1.新法第2條第1項之規定，已將新舊法律適用之「從新從輕」
    原則，改採「從舊從輕」原則，而此規定僅係規範行為後法
    律變更所生新舊法律比較適用之準據法，並非實體刑罰法律
    ，自不生行為後法律變更之比較適用之問題，於新法施行後
    ，應逕行適用新法第2條第1項之規定，為「從舊從輕」之比
    較。
  2.基於罪刑法定原則及法律不溯及既往原則，行為之處罰，以
    行為時之法律有明文規定者為限，必行為時與行為後之法律
    均有處罰之規定，始有新法第2條第1項之適用。
  3.比較時應就罪刑有關之共犯、未遂犯、想像競合犯、牽連犯
    、連續犯、結合犯，以及累犯加重、自首減輕暨其他法定加
    減原因(如身分加減)與加減例等一切情形，綜其全部罪刑之
    結果而為比較。
  4.從刑附屬於主刑，除法律有特別規定者外，依主刑所適用之
    法律。
  5.易科罰金之折算標準，由「犯最重本刑為5年以下有期徒刑
    以下之刑之罪，而受6個月以下有期徒刑或拘役之宣告，因
    身體、教育、職業、家庭之關係或其他正當事由，執行顯有
    困難者，得以1元以上3元以下折算一日，易科罰金。」修正
    為「犯最重本刑為5年以下有期徒刑以下之刑之罪，而受6個
    月以下有期徒刑或拘役之宣告者，得以新臺幣1000元、2000
    元或3000元折算1日，易科罰金。」。而修正前刑法第41條
    第1項前段之易科罰金折算標準，依修正刪除前之罰金罰鍰
    提高標準條例第2條規定，應就其原定數額提高為100倍折算
    1日，並依現行法規所定貨幣單位折算新臺幣條例第2條規定
    ，以新臺幣元3倍折算之，亦即修正前刑法第41條第1項前段
    之易科罰金折算標準，應以銀元300元即新臺幣900元折算為
    1日，經比較新、舊法結果，應以被告行為時之法律舊法較
    有利於被告，依刑法第2條第1項前段規定，是本案自應適用
    被告行為時之法律即修正前刑法第41條第1項前段、修正前
    罰金罰鍰提高標準條例第2條規定，併諭知易科罰金之折算
    標準。
  6.關於連續犯之規定，係將本質數罪論以裁判上一罪，自屬有
    利被告之設計，刑法第56條連續犯之規定業經修正刪除，此
    刪除雖非犯罪構成要件之變更，但顯已影響行為人刑罰之法
    律效果，自屬法律有變更。比較新舊法之結果，以修正前刑
    法第56條之規定較有利於被告。故應適用連續犯之規定，論
    以一罪，並加重其刑。
  7.被告行為後，因修正後之刑法刪除第55條後段關於牽連犯之
    規定。本件被告所犯連續刑法第216條、第210條之行使偽造
    私文書罪，及連續刑法第339條第1項詐欺罪，具有牽連犯之
    關係，依修正前即行為時之規定，應從一重之行使偽造私文
    書罪處斷；依修正後之刑法既已刪除牽連犯之規定，則所犯
    上開各罪應依數罪併罰之規定分論併罰。比較新舊法之規定
    ，仍應適用舊法論以牽連犯，較有利於被告。
  8.被告行為後，修正後刑法(新法)第33條第5款規定「罰金：
    新臺幣1000元以上，以百元計算之」，與修正前刑法第33條
    第5款規定「罰金：(銀元)1元以上」不同。比較新舊法結果
    ，以修正前即行為時法較有利於被告，故依刑法第2條第1項
    前段規定，本案關於刑法第337條、第339條第1項之【最低
    】法定刑罰金部分，自應適用行為時之法律即修正前刑法第
    33條第5款規定決定其罰金部分之法定刑。
  9.修正前刑法第49條規定：「累犯之規定，於前所犯罪依軍法
    或於外國法院受裁判者，不適用之。」修正後刑法第49條規
    定：「累犯之規定，於前所犯罪在外國法院受裁判者，不適
    用之。」比較結果，因被告曾於5年內因軍法案件遭判處有
    期徒刑，修正後刑法並非較有利於行為人。依新刑法第2條
    第1項前段規定，自應適用最有利於被告之舊刑法。
 10.依上原則，經比較後，以被告行為時之舊法較有利於被告，
    依刑法第2條第1項前段規定，應一體適用被告行為時之法律
    即修正前刑法第33條第5款、第49條、第56條、第55條後段、
    修正前刑法第41條第1項前段、修正前罰金罰鍰提高標準條例
    第2條之規定。
 11.刑法施行法第1條之1第1項、第2項前段，立法目的在於將刑
    法分則條文之罰金單位由原先的銀元，改為新臺幣，而不變
    動其罰金之最高度，以配合刑法總則中第33條第5款關於罰
    金單位之修正(因提高30倍又將單位改為新臺幣，等同原條
    文適用罰金罰鍰提高標準條例第1條前段提高罰金最高度，
    再折算為新臺幣)，解釋上不屬於刑法第2條第1項刑罰法律
    有變更之情形，僅係罰金計算單位之修正，是以刑法修正後
    關於應適用法條欄關於罰金之提高，應適用刑法施行法第1
    條之1之規定，附此敘明。
四、核被告乙○○於附表編號1至3所示時、地，向如附表編號1
    至3所示之各特約商店，佯裝為告訴人甲○○刷卡購物，並
    於簽帳單上偽造如附表編號1至3所示之署名，表示確認該等
    簽帳單記載之交易標的及金額，並向各該發卡銀行請求撥付
    消費款項予特約商店之意思，而偽造各該簽帳單私文書，持
    以交付各該商店店員以行使，使各該店員陷於錯誤，誤信其
    為真正之持卡人，而同意其刷卡消費，交付各該商品予被告
    之行為，均係犯刑法第216條、第210條之行使偽造私文書罪
    、第339條第1項之詐欺取財罪；其於附表編號4所示時、地
    ，向附表編號4所示之特約商店，佯裝為持卡人購物，於盜
    刷時因商家堅持等銀行電話回復確認，等待時間過久，被告
    見情況不對轉身離開而未得逞，所為係犯刑法第339條第3項
    、第1項之詐欺取財未遂罪。起訴書論罪理由雖稱：「特約
    商店在持卡人簽帳消費後，嗣後一定能從發卡銀行取得消費
    款項，就其全體財產而言，並無損害」，然特約商店仍有以
    肉眼核對簽名是否相符之義務，若未盡善良管理人義務而准
    予刷卡收單，損失未必能轉嫁銀行，反而要自己吸收盜刷損
    失，故本院認定特約商店亦是詐欺罪被害人。被告於附表編
    號1至3所示簽帳單上偽造署名之行為，係偽造私文書之階段
    行為，又偽造私文書後復持以行使，其偽造之低度行為為行
    使之高度行為所吸收，均不另論罪。被告就刑法第216、210
    條之行使偽造私文書罪及刑法第339條第1、3項之詐欺取財
    既、未遂罪，各時間緊接，觸犯構成要件相同之罪，顯各係
    基於概括犯意所為，應依修正前刑法第56條規定分別論以：
    連續行使偽造私文書、連續詐欺取財既遂罪，並依法加重其
    刑。又被告所犯連續行使偽造私文書罪、連續詐欺取財2罪
    間，有方法目的之牽連關係，應依修正前刑法第55條後段之
    規定，從較重之連續行使偽造私文書罪處斷。
五、原審以本件被告乙○○犯罪事證明確，予以論罪科刑，固非
    無見，然查：被告被訴侵占遺失物犯行部分之時效業已完
    成，原審漏未予以審酌，自有未洽。被告於5年內受軍法
    之徒刑執行完畢，原判決漏未比較刑法第49條，即逕適用修
    正前之規定認非累犯，亦有違誤。被告於附表編號4部分
    之犯行，因授權程序未通過，並無簽帳單可供其簽名，此有
    渣打國際商業銀行股份有限公司99年1月28日渣打商銀CB
    Risk字第09900031號函(見99年度偵緝字第25號卷第36頁)可
    稽，原審竟諭知沒收該簽帳單上偽造之甲○○簽名，容有誤
    會。本件被告所犯各罪並無數罪併罰之情形，原判決竟就
    刑法第51條第5款為新舊法之比較，且於適用之法條欄贅引
    修正前刑法第51條第5款，自有未合。本件被告上訴意旨略
    以：被告戶籍寄居至彰化縣彰化市○○里○○街270巷26-1
    號2樓友人家，故均未收到刑事傳票，並非蓄意逃亡、浪費
    國家司法資源。又被告已與被害人甲○○和解，並賠償發卡
    銀行損失，原審判處被告5個月徒刑，未宣告緩刑，實屬過
    重，指摘原審判決認事用法有誤，固均無可採，然原審判決
    既有上開違誤之處，且經被告提起上訴，即屬無可維持，自
    應由本院將原判決予以撤銷，另為適當之判決。爰審酌被告
    之素行尚可，僅有軍法違反職役前科(無從緩刑)，及其智識
    程度、犯罪之動機、目的、手段，本件詐欺之金額，暨犯罪
    後逃亡多年，經通緝始緝獲，浪費國家司法資源，但於原審
    法院審理中已與被害人達成和解，陸續賠償各發卡銀行、被
    害人甲○○，有和解書、遠東國際商業銀行存入憑條、彰化
    商業銀行收入傳票等可證(見原審卷第24至27頁)，犯後坦承
    犯行之態度等一切情狀，量處如主文第2項所示之刑，並依
    修正前刑法第41條第1項前段規定諭知易科罰金之折算標準
    。被告犯罪時間雖皆在96年4月24日以前，所犯均符合中華
    民國96 年罪犯減刑條例規定之減刑條件，但依中華民國96
    年罪犯減刑條例第5條：「本條例施行前，經通緝而未於中
    華民國96 年12月31日以前自動歸案接受偵查、審判或執行
    者，不得依本條例減刑。」，被告99年1月4日始被緝獲，故
    無從予以減刑，併予說明。
六、按被告用以詐欺取財之偽造等書類，既已交付於被害人收受
    ，則該物非屬被告所有，除偽造書類上偽造之印文、署押，
    應依刑法第219條予以沒收外，依同法第38條第3項之規定，
    即不得再對各該書類諭知沒收，此有最高法院43年度臺上字
    第747號判例意旨可資參照。查本件被告乙○○犯如附表編
    號1至3所示之犯行部分，已將信用卡簽帳單商店存根聯，分
    別交付犯如附表編號1至3所示各特約商店收受(在附表編號
    1所示經複寫之商店留存聯、聯合信用卡中心存查聯，係分
    別由特約商店及聯合信用卡中心存查)，已非被告所有，自
    不為沒收之諭知。惟此等信用卡簽帳單上偽造如附表一編號
    1至3「偽造之署名」欄所示之簽帳單上偽造署名部分，均應
    依刑法第219條之規定予以宣告沒收。另如附表編號1至3所
    示之客戶留存聯部分，雖已交付被告持有，而為被告供本件
    犯罪所用之物，惟因未扣案，且不能證明仍然存在，又非違
    禁物，為免將來執行之困難，就該等持卡人收執聯，均不另
    為沒收宣告之諭知〈現今信用卡簽帳形式如由電腦連線刷卡
    機列印簽帳單供持卡人簽名，特約商店係將無須另為簽名之
    持卡人收執聯交由持卡人收執，乃屬公知之事，則如附表編
    號2、3所示之該等收執聯上自無何需要另為沒收宣告之簽名
    及署押，乃屬灼然，附此敘明〉。
七、不另為免訴諭知部分：
  公訴意旨復以：被告乙○○於93年11月16日某時，在彰化縣
    鹿港鎮某處拾獲告訴人甲○○所有之皮包1個(該皮包係甲
    ○○於93年11月中旬某時遭竊)，內有甲○○所有之遠東國
    際商業銀行信用卡1張(卡號為0000000000000000號〈原判
    決誤為0000000000000000號〉)、彰化商業銀行信用卡1張
    (卡號為0000000000000000號)、誠泰商業銀行信用卡1張
    (卡號為0000000000000000號，現已更名為臺灣新光商業銀
    行)及新竹國際商業銀行信用卡1張(卡號為
    0000000000000000號，現已改為渣打國際商業銀行)等4張
    ，竟意圖為自己不法之所有，將上揭信用卡予以侵占入己。
    因認被告另涉犯刑法第337條之侵占遺失物罪等語。
  按時效已完成者，應諭知免訴之判決，刑事訴訟法第302條
    第2款定有明文。次按追訴權之時效，如依法律之規定，偵
    查、起訴或審判之程序不能開始或繼續時，停止其進行。前
    項時效停止，自停止原因消滅之日起，與停止前已經過之期
    間，一併計算。停止原因繼續存在之期間，如達於修正前刑
    法第80條第1項各款所定期間4分之1者，其停止原因視為消
    滅，亦為修正前刑法第83條所明定。又按已實施偵查及經提
    起訴訟，且在審判進行中，均不生時效進行之問題。所謂實
    施偵查者，係指檢察署收受警局移送書或告訴、告發之日起
    為檢察官發動偵查權之時而言(司法院大法官會議釋字第138
    號、釋字第123號解釋及最高法院82年9月21日第10次刑事庭
    會議決議參照)。
  查被告乙○○行為後，刑法第2條第1項、第80條第1項、第
    83 條業於94年2月2日修正公布，並自95年7月1日起施行。
    修正後刑法第2條第1項規定，已將新舊法律適用之「從新從
    輕」原則，改採「從舊從輕」原則，而此規定僅係規範行為
    後法律變更所生新舊法律比較適用之準據法，並非實體刑罰
    法律，自不生行為後法律變更之比較適用之問題，應逕行適
    用新法第二條第一項之規定，為「從舊從輕」之比較。追訴
    時效期間之長、短，關係是否行為人受到刑事追訴或處罰，
    而追訴權時效完成者，應依刑事訴訟法第302條第2款規定諭
    知免訴，而免訴判決為實體判決，因此關於追訴時效期間之
    修正，應屬實體刑罰法律變更，而有刑法第2條第1項之適用
    (參照最高法院24年7月民刑庭總會決議(二))。是本件被告前
    揭行為時刑法第80條追訴權之時效期間規定為：「追訴權，
    因左列期間內不行使而消滅：一、死刑、無期徒刑或10年以
    上有期徒刑者，20年。二、3年以上10年未滿有期徒刑者，
    10年。三、1年以上3年未滿有期徒刑者，5年。四、1年未滿
    有期徒刑者，3年。五、拘役或罰金者，1年。前項期間自犯
    罪成立之日起算。但犯罪行為有連續或繼續之狀態者，自行
    為終了之日起算。」修正後之刑法第80條則規定為：「追訴
    權，因下列期間內未起訴而消滅：一、犯最重本刑為死刑、
    無期徒刑或10年以上有期徒刑之罪者，30年。二、犯最重本
    刑為3年以上10年未滿有期徒刑之罪者，20年。三、犯最重
    本刑為1年以上3年未滿有期徒刑之罪者，10年。四、犯最重
    本刑為1年未滿有期徒刑、拘役或罰金之罪者，5年。前項期
    間自犯罪成立之日起算。但犯罪行為有繼續之狀態者，自行
    為終了之日起算。」。查被告所涉犯之刑法第337條侵占遺
    失物罪之法定刑為「500元以下罰金。」是依被告行為時之
    舊法，追訴時效期間為1年，新法之追訴時效期間則為5年。
    比較新、舊法結果，被告行為時之舊法對其較為有利。揆諸
    前揭說明，本件關於追訴權時效之計算，自應適用修正前刑
    法第80條第1項規定，即應適用被告行為時之舊法。又上開
    則追訴權時效之停止進行，及其期間、計算，並一體適用修
    正前刑法第83條之規定，合先敘明。
  按牽連犯追訴權時效，在各個犯罪間各自獨立，不相干連，
    應分別計算。牽連犯之輕罪，如追訴權時效已完成，而重罪
    部分仍應諭知科刑時，應於判決內說明輕罪部分因屬裁判上
    一罪不另諭知免訴之理由(最高法院69年度臺上字第4917號
    判例意旨參見)。本件公訴人認被告所涉犯刑法第216條、
    第210條行使偽造私文書罪、同法第339條第1項詐欺取財罪
    及同法第337條侵占遺失物罪，並以三者間具牽連犯裁判上
    一罪關係，應從一重行使偽造私文書罪處斷，依修正前刑法
    第80條第1項第2款、第5款之規定，其追訴權時效期間就詐
    欺罪部分為10年、行使偽造私文書罪部分10年及侵占遺失物
    罪部分為1年。本件被告犯罪行為終了日93年11月17日，經
    臺灣彰化地方法院檢察署於94年10月18日發佈通緝，致偵查
    程序不能繼續，其追訴權時效因而停止進行，迄99年1月4日
    始遭緝獲。是本件就時效較長之行使偽造私文書罪、詐欺罪
    部分自被告犯罪成立日即93年11月17日起算，加計追訴權時
    效10年，其追訴權時效尚未完成，然就時效較短之侵占遺失
    物罪，其追訴權時效1年、時效停止期間3月(追訴權時效1
    年之1/4)、實施偵查日(即93年11月20日)起至通緝前1日
    (即94年10月17日)止之期間10月又29日，則本件被告上開
    侵占遺失物犯行之追訴權時效應至96年1月26日即已完成。
    揆諸上開說明，本件被告被訴侵占遺失物罪犯行之追訴權時
    效業已完成，揆諸上開說明，關於上揭經檢察官起訴之犯罪
    事實部分原應為免訴之判決，惟公訴人認此與前揭論罪科刑
    之行使偽造私文書罪、詐欺取財罪部分，有修正前刑法第55
    條牽連犯之裁判上一罪關係，爰本院不另為免訴之諭知。
據上論斷，應依刑事訴訟法第369條第1項前段、第364條、第299
條第1項前段，刑法第2條第1項前段、第216條、第210條、第219
條、第339條第1項、第3項，修正前刑法第56條、第55條後段、
第41條第1項前段，修正刪除前罰金罰鍰提高標準條例第2條，刑
法施行法第1條之1第1項、第2項前段，判決如主文。
本案經檢察官丙○○到庭執行職務。
中    華    民    國    99    年    7     月    8     日
            刑事第五庭  審判長法  官  趙  春  碧
                              法  官  何  秀  燕
                              法  官  林  宜  民
以上正本證明與原本無異。
如不服本判決應於收受送達後10日內向本院提出上訴書狀，其未
敘述上訴之理由者，並得於提起上訴後10日內向本院補提理由書
（均須按他造當事人之人數附繕本）「切勿逕送上級法院」。

                              書記官  吳  雅  菁
中    華    民    國    99    年    7     月    8     日
附錄本案論罪科刑法條全文：
刑法第339條第1項
意圖為自己或第三人不法之所有，以詐術使人將本人或第三人之
物交付者，處5 年以下有期徒刑、拘役或科或併科1 千元以下罰
金。
刑法第216條
行使第210 條至第215 條之文書者，依偽造、變造文書或登載不
實事項或使登載不實事項之規定處斷。
刑法第210條
偽造、變造私文書，足以生損害於公眾或他人者，處5 年以下有
期徒刑。
【附表】
┌─┬────┬────┬────┬─────┬──────┬─────┐
│編│時間    │消費地點│發卡銀行│盜刷金額  │偽造之署名  │詐欺取得財│
│號│(93年)  │特約商店│        │(新臺幣)  │(依刑法第   │物        │
│  │        │        │        │          │219條均沒收)│          │
├─┼────┼────┼────┼─────┼──────┼─────┤
│1 │11月17日│彰化市中│遠東國際│20290元   │在手動刷卡簽│金飾1件   │
│  │下午13時│華路128 │商業銀行│          │帳單(一式三 │          │
│  │19分左右│號之瑞成│信用卡  │          │聯，包括第一│          │
│  │        │銀樓    │        │          │聯持卡人存根│          │
│  │        │        │        │          │聯、第二聯商│          │
│  │        │        │        │          │店存根聯、第│          │
│  │        │        │        │          │三聯財團法人│          │
│  │        │        │        │          │聯合信用卡處│          │
│  │        │        │        │          │理中心存查聯│          │
│  │        │        │        │          │) 上偽造「  │          │
│  │        │        │        │          │甲○○」簽名│          │
│  │        │        │        │          │1次，因複寫 │          │
│  │        │        │        │          │成共簽名3枚 │          │
│  │        │        │        │          │(含原始筆跡 │          │
│  │        │        │        │          │及複寫部分) │          │
│  │        │        │        │          │。          │          │
├─┼────┼────┼────┼─────┼──────┼─────┤
│2 │11月17日│彰化市民│彰化商業│25960元   │在熱感紙簽帳│金飾1件   │
│  │下午13時│族路492 │銀行信用│          │單上偽造「侯│          │
│  │30分左右│號之順天│卡      │          │勝」簽名1 │          │
│  │        │銀樓    │        │          │枚。        │          │
├─┼────┼────┼────┼─────┼──────┼─────┤
│3 │11月17日│彰化市曉│誠泰商業│15000元   │同上        │BENQ廠牌手│
│  │下午16時│陽路49號│銀行信用│          │            │機1支     │
│  │1分左右 │1樓之宏 │卡      │          │            │          │
│  │        │軍電信行│        │          │            │          │
├─┼────┼────┼────┼─────┼──────┼─────┤
│4 │11月17日│彰化市金│新竹國際│22040元   │尚未偽造    │因等候銀行│
│  │下午14時│馬路2段 │商業銀行│          │            │回覆確認時│
│  │26分左右│321號之 │信用卡  │          │            │間過久，許│
│  │        │家樂福賣│        │          │            │建平見情況│
│  │        │場珠寶區│        │          │            │不對，轉身│
│  │        │商店    │        │          │            │離開，致詐│
│  │        │        │        │          │            │欺取財未遂│
└─┴────┴────┴────┴─────┴──────┴─────┘

司法院資訊處製作；財團法人民間司法改革基金會備份。
